臺灣高等法院刑事裁定
110年度抗字第685號
抗  告  人
即  受刑人  吳俊廷



上列抗告人即受刑人因聲請定其應執行刑案件，不服臺灣臺北地
方法院110年度聲字第353號，中華民國110年3月11日裁定，提起
抗告，本院裁定如下：
    主  文
抗告駁回。
    理  由
一、原裁定意旨略以：抗告人即受刑人吳俊廷（下稱受刑人）因
    犯如附表所示之罪，經如附表所示之法院判處如附表所示之
    刑，均經確定在案，臺灣臺北地方法院為上開案件犯罪事實
    最後判決之法院，有本院被告前案紀錄表在卷可稽。而已執
    行部分，自不能重複執行，應由檢察官於指揮執行時扣除之
    ，與定應執行刑無涉，依前揭說明，附表編號1所示之罪雖
    於民國109年11月20日執行完畢，仍應與附表編號2所示之罪
    定其應執行之刑，是經臺灣臺北地方法院審核相關案卷，認
    檢察官聲請為正當，依刑事訴訟法第477條第1項、刑法第53
    條、第51條第6款、第41條第1項前段，裁定定其應執行拘役
    50日，如易科罰金，以新臺幣1,000元折算壹日。
二、抗告意旨略以：因妨害公務已執行完畢，而毒品危害防制條
    例案件於109年12月29日判拘役30日（抗告意旨誤繕為1個月
    ），雖然持有毒品部分還沒執行，但也已經判決，受刑人於
    110年3月19日收到臺灣臺北地方法院刑事裁定拘役50日（抗
    告意旨誤載為5日），覺得不應該重複處分云云。
三、按裁判確定前犯數罪者，併合處罰之；數罪併罰，有二裁判
    以上者，依第51條之規定，定其應執行刑；數罪併罰，分別
    宣告其罪之刑，宣告多數拘役者，於各刑中之最長期以上，
    各刑合併之刑期以下，定其刑期，但不得逾120日；犯最重
    本刑為5年以下有期徒刑以下之刑之罪，而受6月以下有期徒
    刑或拘役之宣告者，得以新臺幣1千元、2千元或3千元折算1
    日，易科罰金，刑法第50條第1項前段、第53條、第51條第6
    款、第41條第1項分別定有明文。次按法律上屬於裁量事項
    ，尚非概無法律性之拘束，在法律上有其外部界限及內部界
    限。前者法律之具體規定，使法院得以具體選擇為適當裁判
    ，此為裁量之外部界限。後者法院為裁量時，應考量法律之
    目的，法律秩序之理念所在，此為裁量之內部界限。法院為
    裁判時，二者均不得有所踰越。在數罪併罰而有二裁判以上
    ，應定其應執行刑之案件，法院所為刑之酌定，固屬裁量事
    項，然對於法律之內、外部界限，仍均應受其拘束（最高法
    院91年度台非字第32號、92年度台非字第187號判決意旨參
    照）。
四、經查：
　㈠受刑人因犯妨害公務等案件，經臺灣臺北地方法院先後判處
    如附表所示之刑，均經分別確定在案，且附表所示2罪均係
    在附表編號1裁判確定前所犯，有各該判決及本院被告前案
    紀錄表附卷可憑，檢察官聲請依刑法第53條、第51條第6款
    就附表所示之罪定應執行刑，自屬正當。原審就附表所示之
    罪，裁定應執行拘役50日，係在各宣告刑之最長期拘役30日
    以上，各刑合併之刑期拘役60日以下（計算式：30日＋30日
    ），合於刑法第51條第6款規定所定之外部界限及定執行之
    內部性界線。顯見原審已綜衡卷存事證及受刑人所犯數罪類
    型、次數、各罪之侵害法益、個別罪質內容、各罪犯罪情節
    、對其犯罪應予之整體評價等一切情狀，適度地減輕刑罰，
    且其所定應執行刑並未逾越法律所規定之範圍，亦無明顯過
    重而違背比例原則或公平正義之情形，與刑罰經濟、刑法定
    應執行刑之恤刑考量等法律規範目的均無違背，核屬原審法
    院定刑職權之適法行使，於法並無違誤。
　㈡末按數罪併罰之案件，其各罪判決均係宣告刑，並非執行刑
    ，縱令各案中一部分犯罪之宣告刑在形式上已經執行，仍應
    依法聲請犯罪事實最後判決之法院裁定，然後再依所裁定之
    執行刑，換發指揮書併合執行，其前已執行之有期徒刑部分
    ，僅應予扣除之問題（最高法院90年度台非字第340號、95
    年度台非字第320號判決意旨參照）。抗告意旨稱已執行部
    分不該重複處分等語，依前揭說明，本件受刑人所犯如附表
    編號1所示之罪，雖已執行完畢，然與附表編號2所示之罪既
    合於數罪併罰要件，仍應就各罪所處之刑合併定應執行之刑
    ，至已執行之拘役日數，僅係就所定應執行刑執行時之折抵
    問題，並無重複處分等情。綜上所述，本件原審裁定並無違
    誤，抗告人提起抗告為無理由，應予駁回。
據上論斷，應依刑事訴訟法第412條，裁定如主文。
中　　華　　民　　國　　110 　年　　4 　　月　　30　　日
                  刑事第一庭  審判長法  官  李釱任
                                    法  官  崔玲琦
                                    法  官　呂煜仁
以上正本證明與原本無異。
不得再抗告。
                                    書記官　林廷佳
中　　華　　民　　國　　110 　年　　4 　　月　　30　　日